# 请教影视行业成本结转问题

提问人：kafkaf11 时间：2020-01-08 22:24:47
请教一下大家，有一影视企业，拍摄一个特摄电影《小超人》
按照 财会[2004]19号《电影企业会计核算办法》规定，拍摄完毕取得 放映许可 后从生产成本转到库存商品，然后用计划收入法，强制在 24 个月内把成本结转完。
请问一下：
1 、规定中的 24 个月是否为强制？假设该电影按规定在 24 个月内结转完成本，如果 24 个月后该电影仍能为企业带来收入，是否表示往后的这些收入不再有相应的成本需要结转
2 、假如企业设计与该电影同一IP但没在电影中出现的角色形象，是否是将该角色形象著作权另外计入到无形资产中，金额登记费和涉及费用，然后进行摊销?
谢谢了！

回答人：chenyiwei
1 、《电影企业会计核算办法》中的 24 个月是强制性的要求。但该规定在新准则下只是参照，并不要求严格照此执行。但另一方面，对于“24个月后该电影仍能为企业带来收入”的判断必须获取充分、适当的审计证据。
2 、将该角色形象著作权另外计入到无形资产中（前提是参照无形资产准则规定，符合开发支出资本化条件）。但登记费不能资本化，应直接费用化处理。